臺灣臺南地方法院刑事裁定
111年度單聲沒字第219號
聲  請  人  臺灣臺南地方檢察署檢察官
被      告  陳雅弦


                    
　　　　　　　　　　
　　　　　　　　　　
上列被告因違反毒品危害防制條例案件（111 年度戒毒偵字第42
號），經檢察官聲請單獨宣告沒收（111 年度聲沒字第454號）
，本院裁定如下：
    主  文
扣案如附表一所示之物均沒收銷燬。扣案如附表二所示之物均沒
收。
    理  由
一、聲請意旨略以：被告陳雅弦前因施用第一、二級毒品案件，
    經臺灣臺南地方檢察署檢察官以111 年度戒毒偵字第42號案
    件為不起訴之處分確定，該案所查扣如附表一所示之物，分
    別含有第一級毒品海洛因、第二級毒品甲基安非他命成分，
    屬違禁物，爰依毒品危害防制條例第18條第1 項前段、刑法
    第40條第2 項等規定，聲請宣告沒收銷燬；另該案所查扣如
    附表二所示之物，為供被告犯罪所用之物，爰依刑法第38條
    第2 項前段、第40條第3 項（聲請意旨漏載，應予補充）規
    定，聲請宣告沒收等語。
二、按違禁物得單獨宣告沒收，刑法第40條第2 項定有明文。其
    未經裁判者，由檢察官聲請法院以裁定沒收之（司法院18年
    院字第67號、30年院字第2169號解釋參照）。又海洛因、甲
    基安非他命分別屬毒品危害防制條例第2 條第2 項第1 款、
    第2 款所稱之第一、二級毒品，依同條例第11條第1 、2 項
    規定不得持有，為刑法第40條第2 項得單獨宣告沒收之違禁
    物，應依毒品危害防制條例第18條第1 項前段規定，沒收銷
    燬之。次按供犯罪所用之物，屬於犯罪行為人者，得沒收之
    ，因事實上或法律上原因未能追訴犯罪行為人之犯罪或判決
    有罪者，得單獨宣告沒收，刑法第38條第2 項前段、第40條
    第3 項亦分別定有明文。
三、經查：
　㈠被告前因施用第一、二級毒品案件，經本院以110 年度毒聲
    字第137 號裁定令入勒戒處所觀察、勒戒後，因認有繼續施
    用毒品傾向，復經本院以110 年度毒聲字第622 號裁定令入
    戒治處所施以強制戒治，經執行逾6 個月後，認無繼續強制
    戒治之必要，於民國111 年4 月12日停止處分釋放出所，並
    經臺灣臺南地方檢察署檢察官以111 年度戒毒偵字第42號案
    件為不起訴之處分確定等情，有上開不起訴處分書及臺灣高
    等法院被告前案紀錄表各1 份在卷可稽，堪認屬實。
　㈡被告於上開施用第一、二級毒品案件，為警查扣下列物品：
　⒈扣案如附表一所示之海洛因、甲基安非他命等物，經送請鑑
    驗，結果分別檢出如附表一所載之第一級毒品海洛因、第二
    級毒品甲基安非他命成分，有法務部調查局濫用藥物實驗室
    鑑定書6 份、高雄市立凱旋醫院濫用藥物成品檢驗鑑定書7 
    份附卷可查，足認如附表一所示之物分別含有第一、二級毒
    品海洛因成分，屬違禁物無訛，應依前揭規定沒收銷燬之。
    另盛裝上開違禁物之包裝袋，因與其內之毒品難以析離，且
    無析離之實益與必要，應視同毒品，一併沒收銷燬之。至送
    驗耗損部分之毒品，因已滅失，爰不另宣告沒收銷燬，併予
    敘明。
　⒉扣案如附表二所示之物，為屬於被告所有、供其於上開案件
    施用第一、二級毒品使用之物等情，業據被告供承在卷，爰
    依刑法第38條第2 項前段、第40條第3 項規定，均予宣告沒
    收。
　㈢綜上，本院審核認聲請人之聲請為正當，應予准許。
四、依刑事訴訟法第220 條，毒品危害防制條例第18條第1 項前
    段，刑法第11條、第38條第2 項前段、第40條第2 項、第3 
    項，裁定如主文。
中    華    民    國   111    年    6     月    28    日
                  刑事第一庭    法  官 陳品謙
以上正本證明與原本無異。
如不服本裁定，應於收受送達後5日內向本院提出抗告狀。（應
附繕本）
　　　　　　　　　　　　　　　  書記官 趙建舜　　　　　
中　　華　　民　　國　　111 　年　　6 　　月　　28　　日
附表一：
編號 扣案物品名稱數量 鑑定結果 保管字號 1 海洛因3 包 （含包裝袋3 只） ㈠米白色粉末1 包： 　檢出含有第一級毒品海洛因成分 　驗餘淨重1.33公克 　空包裝重0.31公克 ㈡白色粉末2 包： 　檢出含有第一級毒品海洛因成分 　驗餘淨重49.26公克 　空包裝總重1.68公克 109 年度毒保字第51號 2 甲基安非他命4 包 （含包裝袋4 只） 白色結晶 檢出第二級毒品甲基安非他命成分 檢驗後淨重分別為4.365 公克、2.510 公克、3.771 公克、3.716 公克 109 年度安保字第199 號 3 海洛因3 包 （含包裝袋3 只） ㈠白色粉末1 包： 　檢出含有第一級毒品海洛因成分 　驗餘淨重8.90公克 　空包裝重1.24公克 ㈡米白色粉末1 包： 　檢出含有第一級毒品海洛因成分 　驗餘淨重0.39公克 　空包裝重0.25公克 ㈢碎塊狀1 包： 　檢出含有第一級毒品海洛因成分 　驗餘淨重9.86公克 　空包裝重0.48公克 109 年度毒保字第95號 4 海洛因1 包 （含包裝袋1 只） 白色粉末（塊狀） 檢出第一級毒品海洛因成分 檢驗後淨重0.300 公克 109 年度毒保字第148 號 5 海洛因4 包 （含包裝袋4 只） ㈠粉末3 包： 　檢出含有第一級毒品海洛因成分 　驗餘淨重1.63公克 　空包裝總重1.62公克 ㈡殘渣袋1 包： 　檢出含有第一級毒品海洛因成分 109 年度毒保字第134 號 6 甲基安非他命2 包 （含包裝袋2 只） 白色結晶 檢出第二級毒品甲基安非他命成分 檢驗後淨重分別為11.620公克、3.150 公克 109 年度安保字第551 號 7 海洛因1 包 （含包裝袋1 只） 米色粉末（已潮解） 檢出第一級毒品海洛因成分 檢驗後毛重0.530 公克 109 年度毒保字第216 號 8 甲基安非他命1 包 （聲請意旨誤載為2 包，應予更正。含包裝袋1 只） 白色結晶 檢出第二級毒品甲基安非他命成分 檢驗後淨重0.221 公克 109 年度安保字第1011號 9 海洛因4 包 （含包裝袋4 只） ㈠粉末2 包： 　檢出含有第一級毒品海洛因成分 　驗餘淨重1.49公克 　空包裝總重0.97公克 ㈡碎塊狀2 包： 　檢出含有第一級毒品海洛因成分 　驗餘淨重0.91公克 　空包裝總重0.74公克 109 年度毒保字第163 號 10 甲基安非他命2 包 （含包裝袋2 只） 白色結晶 檢出第二級毒品甲基安非他命成分 檢驗後淨重分別為1.641 公克、0.562 公克 109 年度安保字第180 號 11 海洛因7 包 （含包裝袋7 只） ㈠粉末2 包： 　檢出含有第一級毒品海洛因成分 　驗餘淨重0.47公克 　空包裝總重0.94公克 ㈡碎塊狀5 包： 　檢出含有第一級毒品海洛因成分 　驗餘淨重2.79公克 　空包裝總重2.12公克 109 年度毒保字第81號 12 甲基安非他命5 包 （含包裝袋5 只） 白色結晶 檢出第二級毒品甲基安非他命成分 檢驗後淨重分別為3.650 公克、3.680 公克、1.225 公克、0.003 公克、2.562 公克 109 年度安保字第401 號 13 海洛因19包 （含包裝袋19只） ㈠白色粉末2 包： 　檢出含有第一級毒品海洛因成分 　驗餘淨重9.32公克 　空包裝總重3.16公克 ㈡碎塊狀5 包： 　檢出含有第一級毒品海洛因成分 　驗餘淨重1.49公克 　空包裝總重0.70公克 ㈢米白色粉末12包： 　檢出含有第一級毒品海洛因成分 　驗餘淨重1.81公克 　空包裝總重3.00公克 109 年度毒保字第100 號 

附表二：
編號 扣案物品名稱數量 保管字號 1 針筒1 支 109 年度保管字第681 號 2 吸食器1 支 109 年度保管字第1820號 3 安非他命吸食器 1組 109 年度保管字第1639號 4 針筒1 支 109 年度保管字第1997號 5 吸食器1 組 109 年度保管字第1997號